【裁判字號】    89,訴,2870
【裁判日期】    900319
【裁判案由】    違反槍砲彈藥刀械管制條例
【裁判全文】
臺灣臺中地方法院刑事判決                        八十九年度訴字第二八七號
    公  訴  人  臺灣台中地方法院檢察署檢察官
    被      告  戊○○
右列被告因違反槍砲彈藥刀械管制條例案件，經檢察官提起公訴 (八十九年度偵字第
一五五五五號)，本院判決如左：
    主  文
戊○○無罪。
    理  由
一、公訴意旨略以：被告戊○○於不詳時間，在其位於台中縣梧棲鎮○○路二號二樓
    住處房間，未經許可無故持有具有殺傷力之改造玩具手槍一支（含彈匣）。嗣於
    民國八十九年九月二十五日二十三時五十分許，在其前揭住處內為警查獲。因認
    被告涉犯槍砲彈藥刀械管制條例第十一條第四項之罪嫌。
二、按犯罪事實應依證據認定之，無證據不得推定其犯罪事實；又不能證明被告犯罪
    或其行為不罰者，應諭知無罪之判決，刑事訴訟法第一百五十四條、第三百零一
    條第一項分別定有明文。且認定不利被告之事實，須依積極證據，苟積極證據不
    足為不利於被告事實之認定時，即應為有利被告之認定，最高法院三十年上字第
    八一六號著有判例可憑。另認定犯罪事實所憑之證據，無論其為直接證據或間接
    證據，其為訴訟上之證明時，須於通常一般之人均不至有所懷疑，而得確信其為
    真實之程度者，始得據為有罪之認定，倘其證明尚未達到此一程度，而有合理之
    懷疑存在時，即應為無罪之判決，亦有最高法院七十六年台上字第四九八六號判
    例意旨可資參照。
三、訊據被告戊○○固坦承員警在伊住處房間地上查獲改造手槍一支，惟堅決否認涉
    有上開犯行，辯稱：扣案之改造玩具手槍係被查獲當日朋友丁○○攜至伊住處改
    造，並非伊所持有等語。經查：
（一）證人即當時在現場共同被查獲之甲○○、丙○○於警訊中分別證稱：「改造四
      五手槍及制式子彈、改造子彈我看到綽號「財福」之人在把玩，何人所有我不
      知道。」及「改造四五手槍我看到乙名叫財福之人在戊○○房間內改造，是何
      人所有我不知道。」等語，而證人即當時在現場共同被查獲之葉信村於偵查中
      更證稱：「（槍砲何人的？）丁○○的。因為我看見他跑時，將這些東西丟在
      地上。」經核其等就丁○○持有手槍乙節之證詞互相符合，堪以採信，益證被
      告所辯非虛。另證人丁○○雖於警訊中證稱：該槍彈係被告戊○○所有云云，
      然扣案槍彈倘確係丁○○所有，則丁○○為推卸其刑事責任而偽稱扣案槍彈係
      戊○○所有，亦不無可能，尚難執此即為被告不利之認定。
（二）又查獲當日扣案之槍、彈係放置於戊○○房間地板上，而戊○○則躲在衣櫃內
      ，業據證人即當日查獲之警員乙○○於本院審理時結證綦詳，此外並有照片三
      幀附卷可參。衡諸常情，倘本案槍、彈確係被告所有，則被告為避免被查獲，
      儘可將槍、彈隨意藏匿，實無自行躲在衣櫃而將槍、彈放置於極為明顯之房間
      地板上，而任由員警查獲之理；反觀此槍、彈倘係丁○○所有，則伊為避免隨
      身攜帶而被查獲，遂將槍、彈丟棄於被告住處房間，以脫免己身罪責，亦與常
      情相符，尚難以丁○○未隨身攜走槍、彈，即認此槍、彈為被告戊○○所有。
（三）再查獲當日警方係因有線報而前往被告住處查緝毒品，手槍是到現場才發現一
      節，亦據證人乙○○於審理中結證甚明，則警方當日並非因人檢舉被告戊○○
      持有手槍而前往查緝，足堪認定。末查，扣案槍枝在查獲當時，為確定是否為
      真槍，在場員警幾乎都有摸過，且未戴手套，手槍移送分局時，亦經多位員警
      觸摸過，因上面有很多人之指紋，才未送鑑定等情，業據證人乙○○於審理中
      結證明確，是扣案手槍縱送請鑑定亦甚難比對出清晰之指紋，附此敘明。
綜上所述，被告前開辯解堪以採信。此外，復查無其他積極證據足資證明被告確有公
訴人所指之犯行，自不能僅憑扣案之改造手槍在被告住處查獲而入罪，不能證明被告
犯罪，揆諸上揭規定與判例要旨，自應諭知被告無罪之判決。
據上論斷，應依刑事訴訟法第三百零一條第一項判決如主文。
中      華      民      國    九十      年      三      月     十九     日
                                台灣台中地方法院刑事第三庭
                                    審判長法  官  唐 光 義
                                          法  官  張 智 雄
                                          法  官  黃 炫 中
右正本證明與原本無異
如不服本判決應於送達後十日內向本院提出上訴狀
                                          書記官
中      華      民      國    九十      年      三      月     十九     日


司法院資訊處製作；財團法人民間司法改革基金會備份。
